臺灣桃園地方法院刑事判決　　　　　　　93年度訴字第1717號
公　訴　人　臺灣桃園地方法院檢察署檢察官
被　　　告　甲○○原名張常和.
　　　　　　　　　　男　25歲.
上列被告因毒品危害防制條例案件，經檢察官提起公訴（93年度
偵緝字第655 號），本院判決如下：
    主  文
甲○○連續轉讓第一級毒品，累犯，處有期徒刑壹年肆月。
    事  實
一、甲○○前於民國87年間因竊盜案件，經本院判處有期徒刑五
    月，緩刑四年確定，後經撤銷緩刑送監執行，並於91年7 月
    31日經縮刑期滿執行完畢。詎其猶不知惕勵，明知海洛因業
    經毒品危害防制條例列為第一級毒品，不得擅自轉讓或持有
    ，竟基於轉讓第一級毒品海洛因之概括犯意，自93年3 月間
    某日起至同年4 月3 日止，在桃園縣中壢市○○路○ 段284
    號Ａ室處，連續多次無償轉讓重量不詳之第一級毒品海洛因
    予曾雨凡施用。嗣於93年4 月4 日零時20分許，先經警在桃
    園縣中壢市○○路○ 段284 號旁，見曾雨凡行跡可疑予以盤
    查，再經曾雨凡之同意後，帶同警員至上址執行搜索，而查
    獲曾雨凡施用毒品海洛因，復據曾雨凡所供毒品來源，始循
    線查悉上情。
二、案經桃園縣警察局中壢分局報告臺灣桃園地方法院檢察署檢
    察官偵查起訴。
    理  由
一、訊據被告甲○○固坦認於上開時間，其曾將第一級毒品海洛
    因放置在桃園縣中壢市○○路○ 段284 號Ａ室某處桌上之事
    實，惟矢口否認有何轉讓第一級毒品犯行，辯稱：曾雨凡為
    伊女友，伊當然不希望曾雨凡施用毒品，是伊不可能轉讓毒
    品給曾雨凡施用云云。然查，上揭事實業據被告於檢察官訊
    問時供述甚詳在卷（見93年度偵緝字第655 號偵查卷第39頁
    ），並核與證人曾雨凡於檢察官訊問時所結證之情節一致（
    見93年度偵字第6028號偵查卷第66頁），而佐以被告所供案
    發當時證人曾雨凡為其女友一情，堪認倘非被告確有本件轉
    讓第一級毒品犯行，則衡常證人曾雨凡已當無故意設詞誣陷
    被告之必要，況被告於本院審理中亦對證人曾雨凡於偵查中
    所為之證詞表示無意見（見本院94年1 月26日審判筆錄），
    足見證人曾雨凡上開所證可以採取，此外，復有查獲現場照
    片四幀附卷可稽（93年度偵字第60 28 號偵查卷第58、59頁
    ），是認被告於偵查中所為之自白應與事實相符，其於本院
    審理中翻異前詞，無非為事後卸責，委無足取。本件事證明
    確，被告上揭犯行足可認定，應予依法論科。
二、核被告甲○○所為，係犯毒品危害防制條例第8 條第1 項之
    轉讓第一級毒品罪。被告持有第一級毒品海洛因之低度行為
    ，為轉讓之高度行為所吸收，不另論罪。又被告先後多次轉
    讓第一級毒品海洛因之犯行，時間緊接，方法相同，所犯係
    犯罪構成要件相同之罪名，顯係基於概括犯意為之，為連續
    犯，應依刑法第五十六條規定論以一罪並加重其刑。另雖毒
    品危害防制條例第8 條第6 項規定：「轉讓毒品達一定數量
    ，加重其刑至二分之一，其標準由行政院定之」，行政院據
    該規定於93年1 月7 日公告轉讓第一級毒品達淨重五公克以
    上者，加重其刑至二分之一，惟本件尚查無積極證據足以認
    定被告轉讓予曾雨凡施用之第一級毒品海洛因重量已達淨重
    五公克以上，是自無從遽依上開規定加重被告之刑，併此敘
    明。末查，被告前於87年間因竊盜案件，經本院判處有期徒
    刑五月，緩刑四年確定，後經撤銷緩刑送監執行，並於91年
    7 月31日經縮刑期滿執行完畢，此有刑案資料查註紀錄表、
    臺灣高等法院被告前案紀錄表各一份在卷可參，被告於前案
    執行完畢後五年內再犯本件有期徒刑以上之轉讓第一級毒品
    罪，為累犯，應依法遞加重其刑。爰審酌被告之品行、智識
    程度、犯罪目的、手段、轉讓毒品之行為嚴重戕害他人健康
    及犯罪後否認犯行之態度等一切情狀，量處如主文所示之刑
    ，以示懲儆。
據上論斷，應依刑事訴訟法第299 條第1 項前段，毒品危害防制
條例第8 條第1 項，刑法第11條前段、第56條、第47條，判決如
主文。
本案經檢察官孫沛琦到庭執行職務。
中　　華　　民　　國　　94　　年　　2 　　月　　4 　　日
                         臺灣桃園地方法院刑事第十二庭
                             審判長法  官  游  紅  桃
                                   法  官  林  家  賢
                                   法  官  王  美  玲
以上正本證明與原本無異。
如不服本判決，應於判決送達後10日內向本院提出上訴狀 (應附
繕本)， 上訴於臺灣高等法院。
                                   書記官  張  子  涵
中　　華　　民　　國　　94　　年　　2 　　月　　14　　日
附錄本案論罪科刑法條全文：
毒品危害防制條例第8條：
轉讓第一級毒品者，處一年以上七年以下有期徒刑，得併科新臺
幣一百萬元以下罰金。
轉讓第二級毒品者，處六月以上五年以下有期徒刑，得併科新臺
幣七十萬元以下罰金。
轉讓第三級毒品者，處三年以下有期徒刑，得併科新臺幣三十萬
元以下罰金。
轉讓第四級毒品者，處一年以下有期徒刑，得併科新臺幣十萬元
以下罰金。
前四項之未遂犯罪之。
轉讓毒品達一定數量者，加重其刑至二分之一，其標準由行政院
定之。
